臺灣高雄地方法院刑事判決　　　　　　　94年度訴字第3855號
公　訴　人　臺灣高雄地方法院檢察署檢察官
被　　　告　甲○○
　　　　　　　　　　（另案於臺灣高雄女子監獄執行中）
上列被告因違反毒品危害防制條例案件，經檢察官提起公訴（94
年度毒偵字第6527號），嗣被告於本院準備程序進行中，就被訴
事實為有罪之陳述，經合議庭裁定由受命法官獨任適用簡式審判
程序審理，本院判決如下：
    主  文
甲○○連續施用第一級毒品，累犯，處有期徒刑拾月，扣案之殘
留海洛因注射針筒貳支及削尖吸管壹個，沒收銷燬之。又連續施
用第二級毒品，累犯，處有期徒刑捌月，扣案玻璃球吸食器壹個
，沒收之。應執行有期徒刑壹年肆月，扣案之殘留海洛因注射針
筒貳支及削尖吸管壹個，沒收銷燬之；玻璃球吸食器壹個，沒收
之。
    事  實
一、甲○○前因施用毒品案件，經本院裁定送觀察、勒戒後，因
    認無繼續施用毒品之傾向，經本院於民國87年6 月30日以87
    年度易緝字第205 號判決免刑，並於87年10月1 日確定。復
    於上開免刑判決後5 年內再因施用毒品案件，經本院裁定送
    觀察、勒戒後，因認有繼續施用毒品之傾向，再經本院裁定
    令入戒治處所施以強制戒治，而於88年9 月20日入所戒治，
    其後於89年4 月8 日停止戒治出所，並經本院於88年11月29
    日以88年度易字第4279號判處有期徒刑4 月。嗣再因施用毒
    品案件，經本院撤銷上開停止戒治而入所戒治，其後於90年
    3 月28日執行戒治完畢釋放後，繼續入監執行，並經本院於
    89年11月30日以89年度易字第4334號判處有期徒刑6 月，嗣
    已確定，且甲○○另因偽造文書案件，經本院於90年6 月27
    日以89年度易字第5247號判處有期徒刑2 月，並於90年8 月
    24日因撤回上訴而確定，上開二罪嗣經本院定其應執行刑為
    有期徒刑7 月，且接續上開執行，而於91年3 月2 日執行徒
    刑完畢。詎仍不知悔改，於前開強制戒治執行完畢釋放後5
    年內，復分別基於施用第一級毒品海洛因及第二級毒品甲基
    安非他命之概括犯意，自94年7 月5 日某時起，至同年7 月
    11日下午1 時許止，連續在高雄縣橋頭鄉○○村○○路6 號
    及高雄縣岡山鎮○○路23號6 樓之1 等處，以針筒注射之方
    式，施用第一級毒品海洛因多次；以甲基安非他命置於玻璃
    球內燒烤吸取煙霧之方式，施用第二級毒品甲基安非他命多
    次。嗣於94年7 月12日下午3 時30分許，為警持本院搜索票
    ，在高雄縣岡山鎮○○路23號6 樓之1 查獲，並扣得殘留海
    洛因注射針筒2 支、殘留海洛因削尖吸管1 個及預備供施用
    第二級毒品甲基安他命所用之玻璃球吸食器1個等物。
二、案經屏東縣政府警察局移送臺灣高雄地方法院檢察署檢察官
    偵查起訴。
    理  由
一、訊據被告甲○○對於上揭時、地，連續以上述方式施用第一
    級毒品海洛因及第二級毒品甲基安非他命多次之事實均坦承
    不諱，且被告於94年7 月12日下午3 時30分許，經警查獲時
    所採集之尿液，經送驗結果，確呈嗎啡及甲基安非他命陽性
    反應，此有臺灣檢驗科技股份有限公司94年8 月4 日報告編
    號：KＺ00000000 0000 號濫用藥物尿液檢驗報告1 紙附卷可
    稽。而扣案注射針針筒2 支、削尖吸管1 個，經送驗結果，
    均呈海洛因陽性反應、亦有高雄醫學大學附設中和紀念醫院
    94年11月22日報告編號：0000-000號、0000-000號及0000-0
    00號檢驗報告3 紙附卷可按。足徵被告前開上開連續施用第
    一級毒品海洛因及第二級毒品甲基安非他命之自白與事實相
    符。另被告前因施用毒品案件，經本院裁定送觀察、勒戒後
    ，因認無繼續施用毒品之傾向，業經本院於87年6 月30日以
    87年度易緝字第20 5號判決免刑，並於87年10月1 日確定。
    復於上開免刑判決後5 年內再因施用毒品案件，經本院裁定
    送觀察、勒戒後，因認有繼續施用毒品之傾向，再經本院裁
    定令入戒治處所施以強制戒治，而於88年9 月20日入所戒治
    ，其後於89年4 月8 日停止戒治出所，嗣又因施用毒品案件
    ，再經本院撤銷上開停止戒治而又入所戒治，其後於90 年3
    月28日執行戒治完畢釋放後，繼續入監執行之事實，有臺灣
    高等法院被告前案紀錄表乙份在卷可按。是被告於強制戒治
    執行完畢後，5 年內再犯本件施用毒品罪之事實，堪予認定
    。事證明確，應依法論科。
二、按海洛因及甲基安非他命分別係毒品危害防制條例第2 條第
    2 項第1 款及第2 款所明定之第一級毒品及第二級毒品，不
    得施用、持有。是核被告所犯施用第一級毒品海洛因及第二
    級毒品甲基安非他命之行為，係犯毒品危害防制條例第10條
    第1 項之施用第一級毒品海洛因罪及同條第2 項之施用第二
    級毒品甲基安非他命罪。其持有第一級毒品海洛因及第二級
    毒品甲基安非他命之低度行為，分別為施用第一級毒品海洛
    因及第二級毒品甲基安非他命之高度行為所吸收，不另論罪
    。其先後多次施用第一級毒品海洛因及第二級毒品甲基安非
    他命之犯行，均時間緊接，方法相同，觸犯構成要件相同之
    罪名，顯係基於概括犯意為之，為連續犯，應依刑法第56條
    之規定論以一罪，並加重其刑。又被告前因施用毒品案件，
    經本院以88年度易字第4279號判處有期徒刑4 月確定，復因
    施用毒品案件經本院以89年度易字第4334號判處有期徒刑6
    月，且另因偽造文書案件，經本院以89年度易字第5247號判
    處有期徒刑2 月，嗣於臺灣高等法院高雄分院後審理時撤回
    上訴確定，上開二罪經本院定其應執行刑為有期徒刑7 月，
    且接續上開執行，而於91年3 月2 日執行徒刑完畢，此有臺
    灣高等法院被告前案記錄表一份在卷可稽，其前受有期徒刑
    之執行完畢後，5 年內再犯本件有期徒刑以上之罪，為累犯
    ，應依刑法第47條之規定，遞加重其刑。又其所犯施用第一
    級毒品海洛因及第二級毒品甲基安非他命之犯行，犯意各別
    ，罪名有異，構成要件不同，應予分論併罰。爰審酌被告經
    觀察勒戒及強制戒治後，均未能戒絕其毒癮，足證前開保安
    處分措施已難收矯治其惡性，惟念其於犯罪後坦承部分犯行
    及所犯為自戕行為等一切情狀，分別量處如主文所示之刑，
    並定其應執行刑，以資懲儆。扣案之注射針筒2 支、削尖吸
    管1 個，經送驗結果，均殘留海洛因而無法析離，業如前述
    ，應依毒品危害防制條例第18條第1 項前段規定不問屬於犯
    人與否，沒收銷毀之；扣案玻璃球吸食器1 個，則係被告所
    有，預備供施用第二級毒品甲基安非他命所用之物，業據被
    告於本院審理時供承不諱，爰依刑法第38條第1 項第2 款，
    宣告沒收之。
據上論斷，應依刑事訴訟法第273 條之1 第1 項、第299 條第1
項前段，毒品危害防制條例第10條第1 項、第2 項，第18條第1
項前段，刑法第11條、第56條、第47條、第38條第1 項第2 款、
第51條第5 款、第9 款，判決如主文。
本案經檢察官乙○○到庭執行職務。
中　　華　　民　　國　　94　　年　　12　　月　　19　　日
                刑事第十一庭   法  官  林揚奇
以上正本證明與原本無異。
如不服本判決，應於判決送達後10日內，向本院提出上訴狀。
中　　華　　民　　國　　94　　年　　12　　月　　19　　日
                               書記官  于耀文
附錄本案論罪科刑條文
毒品危害防制條例第10條
施用第一級毒品者，處六月以上五年以下有期徒刑。
施用第二級毒品者，處三年以下有期徒刑。
